【裁判字號】    94,易,540
【裁判日期】    950206
【裁判案由】    傷害
【裁判全文】
臺灣屏東地方法院刑事判決               94年度易字第540號
公  訴  人  臺灣屏東地方法院檢察署檢察官
被      告  甲○○
            乙○○
上列被告因傷害案件，經檢察官提起公訴（94年度偵字第4074號
）本院判決如下：
    主  文
甲○○以加害生命、身體、財產之事，恐嚇他人致生危害於安全
，處拘役伍拾日，如易科罰金，以佰元折算壹日。被訴傷害部
分公訴不受理。
乙○○被訴傷害部分公訴不受理。
    犯  罪  事  實
一、甲○○於民國94年2 月17日13時許，在屏東縣枋山鄉○○村
    里○路12號前，因細故與乙○○發生爭執，甲○○竟以加害
    生命、身體、財產之事，對乙○○嚇稱：「幹你娘，我要放
    火燒你的房子」等語（公然侮辱部分未據告訴），致使乙○
    ○心生畏懼，致生危害於安全。
二、案經屏東縣警察局枋寮分局報告臺灣屏東地方法院檢察署檢
    察官偵查起訴。
    理  由
壹、有罪部分：
一、訊據被告甲○○矢口否認有何恐嚇犯行。經查：前揭犯罪事
    實，業據證人即被害人乙○○結證稱：「被告不高興罵我說
    我算老幾，說『幹你娘，我要放火燒你的房子』，我覺得他
    可能會放火燒我的房子，我會害怕」等語綦詳，核與居住於
    前開案發地點對面、目睹並聽聞本案發生經過之證人丙○○
    證述：「當天乙○○走在前面，甲○○在後面罵，我有聽到
    甲○○罵『幹你娘，我要放火燒你的房子』，因為我家對面
    是里龍路12號，所以我有看到，也有聽到」等語互核大致相
    符，且被告與證人乙○○原係鄰居，並無仇恨怨隙，被告並
    為證人丙○○之姑丈，雙方亦無過節，證人2 人應均無甘冒
    偽證重責構陷被告之理，是其2 人證詞應堪採信。被告甲○
    ○雖另舉證人劉李美為證，惟證人劉李美業於檢察官偵訊時
    結證稱：「我當時正做完工作回家看電視，我沒有看到外面
    的情況」等語明確，則證人劉李美既未目睹或聽聞本案案發
    經過，其證詞自無從為被告有利之認定。綜上所述，被告甲
    ○○空言否認犯行，尚無足採，本件被告甲○○恐嚇犯行，
    事證明確，堪以認定。
二、核被告甲○○所為，係犯刑法第305 條之恐嚇危害安全罪。
    爰審酌被告甲○○素行尚佳，惟因細故與乙○○爭執，即口
    出惡言恐嚇乙○○，且事後未能坦承犯行，未見具體悔意之
    態度等一切情狀，量處如主文所示之刑，並諭知易科罰金之
    折算標準，以資儆懲。
貳、不受理部分：
一、公訴意旨另略以：被告甲○○、乙○○於94年2 月17日13時
    許，在屏東縣枋山鄉○○村里○路12號前，因細故發生爭執
    ，2 人即分別基於傷害他人身體之犯意，甲○○持木棍1支
    、乙○○則持鐵釘耙1 支，互毆對方，致甲○○受有額頭撕
    裂傷、左眼周撕裂傷等傷害；乙○○受有下臂、右足及右手
    擦傷、後頭部壓痛、頭暈、噁心等傷害，因認被告2 人均涉
    犯刑法第277 條第1 項之傷害罪嫌。
二、按告訴乃論之罪，告訴人於第一審辯論終結前，得撤回其告
    訴；又告訴經撤回者，法院應諭知不受理之判決，且得不經
    言詞辯論為之，刑事訴訟法第238 條第1 項、第303 條第3
    款、第307 條分別定有明文。本件被告甲○○、乙○○均因
    傷害案件，經檢察官提起公訴，認被告2 人分別涉犯刑法第
    277 條第1 項之傷害罪，依同法第287 條前段之規定，須告
    訴乃論。茲分別據告訴人乙○○、甲○○具狀撤回告訴，有
    撤回告訴狀2 紙附卷為憑，揆諸前開說明，就被告2 人被訴
    傷害部分，爰不經言詞辯論，逕為諭知不受理之判決。
據上論斷，應依刑事訴訟法第299 條第1 項前段、第303 條第3
款、第307 條，刑法第305 條、第41條第1 項前段、罰金罰鍰提
高標準條例第1 條前段、第2 條，判決如主文。
本案經檢察官葉容芳到庭執行職務。
中    華    民    國    95    年    2     月    6     日
                  刑事第五庭  審判長  法  官   石家禎
                                      法  官   楊文廣
                                      法  官   李宜娟
以上正本證明與原本無異。
如不服本判決應於收受本判決送達後10日內向本院提出上訴書狀
，其未敘述上訴理由者，並得於提起上訴後10日內向本院補提理
由書狀（均須按他造當事人之人數附繕本）「切勿逕送上級法院
」
中    華    民    國    95    年    2     月    7     日
                                      書記官   林香如
附錄本案論罪科刑法條全文
刑法第305條：
以加害生命、身體、自由、名譽、財產之事，恐嚇他人致生危害
於安全者，處2 年以下有期徒刑、拘役或3 百元以下罰金。


司法院資訊處製作；財團法人民間司法改革基金會備份。
